---
title: "柱状图"
author:
  - "**[编辑]** [郑虎](https://github.com/ZhengTiger);"
  - "**[审核]** ."
---

::: callout-note
**Hiplot 网站**

本页面为 Hiplot `Barplot` 插件的源码版本教程，您也可以使用 Hiplot 网站实现无代码绘图，更多信息请查看以下链接:

<https://hiplot.cn/basic/barplot?lang=zh_cn>
:::

条形图用于显示带有矩形条的类别数据，矩形条的高度或长度与它们所代表的值成比例。条形图可以垂直或水平绘制。条形图显示了离散类别之间的比较。图表的一个轴显示要比较的特定类别，另一个轴代表测量值。一些条形图显示的条形也可显示多个测量变量的值。

## 环境配置

-   系统: Cross-platform (Linux/MacOS/Windows)

-   编程语言: R

-   依赖包: `data.table`; `jsonlite`; `ggplot2`; `ggthemes`

```{r packages setup, message=FALSE, warning=FALSE, output=FALSE}
# 安装包
if (!requireNamespace("data.table", quietly = TRUE)) {
  install.packages("data.table")
}
if (!requireNamespace("jsonlite", quietly = TRUE)) {
  install.packages("jsonlite")
}
if (!requireNamespace("ggplot2", quietly = TRUE)) {
  install.packages("ggplot2")
}
if (!requireNamespace("ggthemes", quietly = TRUE)) {
  install.packages("ggthemes")
}

# 加载包
library(data.table)
library(jsonlite)
library(ggplot2)
library(ggthemes)
```

```{r}
sessioninfo::session_info("attached")
```

## 数据准备

载入数据为不同治疗方案中不同剂量药物作用效果数据。

```{r load data, message=FALSE}
# 加载数据
data <- data.table::fread(jsonlite::read_json("https://hiplot.cn/ui/basic/barplot/data.json")$exampleData$textarea[[1]])
data <- as.data.frame(data)

# 整理数据格式
data[, 2] <- factor(data[, 2], levels = unique(data[, 2]))
data[, 3] <- factor(data[, 3], levels = unique(data[, 3]))

# 查看数据
head(data)
```

## 可视化

```{r fig-1Area}
#| label: fig-1Barplot
#| fig-cap: "柱状图"
#| out.width: "95%"
#| fig-height: 4
#| fig-width: 7
#| warning: false

# 柱状图
p <- ggplot(data, aes(x = dose, y = value, fill = treat)) +
  geom_bar(position = position_dodge(0.9), stat = "identity") +
  ggtitle("Bar Plot") +
  geom_text(aes(label = value), position = position_dodge(0.9), vjust = 1.5, color = "white", size = 3.5) +
  scale_fill_manual(values = c("#e04d39","#5bbad6","#1e9f86","#3c5488ff")) +
  theme_stata() +
  theme(text = element_text(family = "Arial"),
        plot.title = element_text(size = 12,hjust = 0.5),
        axis.title = element_text(size = 12),
        axis.text = element_text(size = 10),
        axis.text.x = element_text(angle = 0, hjust = 0.5,vjust = 1),
        legend.position = "right",
        legend.direction = "vertical",
        legend.title = element_text(size = 10),
        legend.text = element_text(size = 10))

p
```

该条形图展示了不同治疗组（组 1 ~ 组 4）分别用低、中、高剂量进行治疗时，不同的治疗效果。组 1 使用中剂量治疗时效果最好，组 2 使用高剂量治疗时效果最好，组 3 使用剂量治疗时无较大差距，组 4 使用高剂量治疗时效果最好。


