---
title: "Cox 模型森林图"
author:
  - "**[编辑]** [郑虎](https://github.com/ZhengTiger);"
  - "**[审核]** ."
---

::: callout-note
**Hiplot 网站**

本页面为 Hiplot `Cox Models Forest` 插件的源码版本教程，您也可以使用 Hiplot 网站实现无代码绘图，更多信息请查看以下链接:

<https://hiplot.cn/basic/ezcox?lang=zh_cn>
:::

COX 模型森林图对 COX 模型构建风险森林图，以便于筛选变量的一种可视化图形。

## 环境配置

-   系统: Cross-platform (Linux/MacOS/Windows)

-   编程语言: R

-   依赖包: `data.table`; `jsonlite`; `ezcox`

```{r packages setup, message=FALSE, warning=FALSE, output=FALSE}
# 安装包
if (!requireNamespace("data.table", quietly = TRUE)) {
  install.packages("data.table")
}
if (!requireNamespace("jsonlite", quietly = TRUE)) {
  install.packages("jsonlite")
}
if (!requireNamespace("ezcox", quietly = TRUE)) {
  install.packages("ezcox")
}

# 加载包
library(data.table)
library(jsonlite)
library(ezcox)
```

```{r}
sessioninfo::session_info("attached")
```

## 数据准备

载入数据为时间，生存结局及多个变量因素。

```{r load data, message=FALSE, warning=FALSE}
# 加载数据
data <- data.table::fread(jsonlite::read_json("https://hiplot.cn/ui/basic/ezcox/data.json")$exampleData$textarea[[1]])
data <- as.data.frame(data)

# 查看数据
head(data)
```

## 可视化

```{r fig-1Ezcox}
#| label: fig-1Ezcox
#| fig-cap: "Cox 模型森林图"
#| out.width: "95%"
#| fig-height: 4
#| fig-width: 6
#| warning: false
#| message: false

# Cox 模型森林图
p <- show_forest(
  data = data,
  covariates = c("sex", "ph.ecog"),
  controls = "age",
  merge_models = F,
  drop_controls = F,
  add_caption = T
)

p
```

图示表格第一列表示变量及样本数，第二列森林图图示，第三列表示CI95%置信区间范围及其平均值和 P 值

森林图解读

中间垂直线表示无效线，横线表示该变量因素的95%置信区间，长短表示置信区间范围的大小，若某变量因素置信区间与无效线相交，则认为该变量因素无统计学意义，方块的位置是HR的点估计。

age 因素为控制变量。

ph.ecog 因素的发生率大于年龄因素的发生率，且 ph.ecog 因素会增加生存的发生（P < 0.001，有统计学意义）。

sex 因素的发生率小于年龄因素的发生率，且 sex 因素会减少生存的发生（P = 0.002 < 0.05，有统计学意义）。
