---
title: "GO 条形图"
author:
  - "**[编辑]** [郑虎](https://github.com/ZhengTiger);"
  - "**[审核]** ."
---

::: callout-note
**Hiplot 网站**

本页面为 Hiplot `GOBar Plot` 插件的源码版本教程，您也可以使用 Hiplot 网站实现无代码绘图，更多信息请查看以下链接:

<https://hiplot.cn/basic/gobar?lang=zh_cn>
:::

GO 条形图用于显示按 z-score 或 adjusted p-value 的负对数排序的 Z-score 彩色条形图。

## 环境配置

-   系统: Cross-platform (Linux/MacOS/Windows)

-   编程语言: R

-   依赖包: `data.table`; `jsonlite`; `GOplot`

```{r packages setup, message=FALSE, warning=FALSE, output=FALSE}
# 安装包
if (!requireNamespace("data.table", quietly = TRUE)) {
  install.packages("data.table")
}
if (!requireNamespace("jsonlite", quietly = TRUE)) {
  install.packages("jsonlite")
}
if (!requireNamespace("GOplot", quietly = TRUE)) {
  install.packages("GOplot")
}

# 加载包
library(data.table)
library(jsonlite)
library(GOplot)
```

```{r}
sessioninfo::session_info("attached")
```

## 数据准备

加载的数据是具有七个列的GO富集的结果：category, GO id, GO term, gene count, gene name, logFC, adjust pvalue and zscore。

```{r load data, message=FALSE, warning=FALSE}
# 加载数据
data <- data.table::fread(jsonlite::read_json("https://hiplot.cn/ui/basic/gobar/data.json")$exampleData$textarea[[1]])
data <- as.data.frame(data)

# 整理数据格式
colnames(data) <- c("category","ID","term","count","genes","logFC","adj_pval","zscore")
data <- data[data$category %in% c("BP","CC","MF"),]
data <- data[!is.na(data$adj_pval),]
data$adj_pval <- as.numeric(data$adj_pval)
data$zscore <- as.numeric(data$zscore)

# 查看数据
head(data)
```

## 可视化

```{r fig-1gobar}
#| label: fig-1gobar
#| fig-cap: "GO 条形图"
#| out.width: "95%"
#| fig-height: 6
#| fig-width: 10
#| warning: false
#| error: false
#| message: false

# GO 条形图
p <- GOBar(data, display = "multiple", order.by.zscore = T,
           title = "GO Enrichment Barplot ", 
           zsc.col = c("#EF8A62","#F7F7F7","#67A9CF")) + 
    theme(plot.title = element_text(hjust = 0.5),
          axis.text.x = element_text(size = 8))

p
```

如示例图所示，x 轴表示每个 GO term，y 轴表示 -log(adj_pvalue)，每个条按 z-score 着色。如果显示分面，则面板的宽度将与 x 刻度的长度成正比。


