---
title: "热图"
author:
  - "**[编辑]** [郑虎](https://github.com/ZhengTiger);"
  - "**[审核]** ."
---

::: callout-note
**Hiplot 网站**

本页面为 Hiplot `Heatmap` 插件的源码版本教程，您也可以使用 Hiplot 网站实现无代码绘图，更多信息请查看以下链接:

<https://hiplot.cn/basic/heatmap?lang=zh_cn>
:::

热图是对实验数据分布情况进行分析的直观可视化方法，可以用来进行实验数据的质量控制和差异数据的具象化展示，还可以对数据和样品进行聚类分析，观测样品质量。

## 环境配置

-   系统: Cross-platform (Linux/MacOS/Windows)

-   编程语言: R

-   依赖包: `data.table`; `jsonlite`; `ComplexHeatmap`; `genefilter`

```{r packages setup, message=FALSE, warning=FALSE, output=FALSE}
# 安装包
if (!requireNamespace("data.table", quietly = TRUE)) {
  install.packages("data.table")
}
if (!requireNamespace("jsonlite", quietly = TRUE)) {
  install.packages("jsonlite")
}
if (!requireNamespace("ComplexHeatmap", quietly = TRUE)) {
  BiocManager::install("ComplexHeatmap")
}
if (!requireNamespace("genefilter", quietly = TRUE)) {
  install.packages("genefilter")
}

# 加载包
library(data.table)
library(jsonlite)
library(ComplexHeatmap)
library(genefilter)
```

```{r}
sessioninfo::session_info("attached")
```

## 数据准备

载入数据为 count (基因名称及其对应的基因表达值)，样本信息（样本名称，所属组群及其他相关信息，如年龄），基因信息（基因名称及其所属通路，如肿瘤通路和生理状况下通路）。

```{r load data, message=FALSE, warning=FALSE}
# 加载数据
data_count <- data.table::fread(jsonlite::read_json("https://hiplot.cn/ui/basic/heatmap/data.json")$exampleData[[1]]$textarea[[1]])
data_count <- as.data.frame(data_count)
data_sample <- data.table::fread(jsonlite::read_json("https://hiplot.cn/ui/basic/heatmap/data.json")$exampleData[[1]]$textarea[[2]])
data_sample <- as.data.frame(data_sample)
data_gene <- data.table::fread(jsonlite::read_json("https://hiplot.cn/ui/basic/heatmap/data.json")$exampleData[[1]]$textarea[[3]])
data_gene <- as.data.frame(data_gene)

# 整理数据格式
data_count <- data_count[!is.na(data_count[, 1]), ]
idx <- duplicated(data_count[, 1])
data_count[idx, 1] <- paste0(data_count[idx, 1], "--dup-", cumsum(idx)[idx])
for (i in 2:ncol(data_count)) {
  data_count[, i] <- as.numeric(data_count[, i])
}
data <- as.matrix(data_count[, -1])
rownames(data) <- data_count[, 1]

## 给样本添加标注信息
sample.info <- data_sample[-1]
row.names(sample.info) <- data_sample[, 1]
sample_info_reorder <- as.data.frame(sample.info[match(
  colnames(data), rownames(sample.info)
  ), ])
colnames(sample_info_reorder) <- colnames(sample.info)
rownames(sample_info_reorder) <- colnames(data)

## 给基因添加标注信息
gene_info <- data_gene[-1]
rownames(gene_info) <- data_gene[, 1]
gene_info_reorder <- as.data.frame(gene_info[match(
  rownames(data), rownames(gene_info)
  ), ])
colnames(gene_info_reorder) <- colnames(gene_info)
rownames(gene_info_reorder) <- rownames(data)

# 查看数据
head(data)
```

## 可视化

```{r fig-1heatmap}
#| label: fig-1heatmap
#| fig-cap: "热图"
#| out.width: "95%"
#| fig-height: 6
#| fig-width: 8
#| warning: false
#| error: false
#| message: false

# 热图
## 设置annotation_col和annotation_row，分别对样本和基因添加附注
top_var <- 100
top_var_genes <- rownames(data)[head(
  order(genefilter::rowVars(data), decreasing = TRUE),
  nrow(data) * top_var / 100
)]
## 设置annotation_colors
col <- colorRampPalette(c("#0060BF","#FFFFFF","#CA1111"))(50)
annotation_colors <- list()
for(i in colnames(sample_info_reorder)) {
  if (is.numeric(sample_info_reorder[,i])) {
    annotation_colors[[i]] <- col
  } else {
    ref <- c("#323232","#1B6393")
    annotation_colors[[i]] <- ref
    names(annotation_colors[[i]]) <- unique(sample_info_reorder[,i])
  }
}
for(i in colnames(gene_info_reorder)) {
  if (is.numeric(gene_info_reorder[,i])) {
    annotation_colors[[i]] <- col
  } else {
    ref <- c("#323232","#1B6393")
    annotation_colors[[i]] <- ref
    names(annotation_colors[[i]]) <- unique(gene_info_reorder[,i])
  }
}

p <- 
  ComplexHeatmap::pheatmap(
    data[row.names(data) %in% top_var_genes,],
    color = col, 
    border_color = NA,
    fontsize_row = 6, fontsize_col = 6,
    main = "Heatmap Plot",
    cluster_rows = T, cluster_cols = T,
    scale = "none",
    clustering_method = "ward.D2",
    clustering_distance_cols = "euclidean",
    clustering_distance_rows = "euclidean",
    fontfamily = "Arial",
    display_numbers = F,
    number_color = "black",
    annotation_col = sample_info_reorder,
    annotation_row = gene_info_reorder,
    annotation_colors = annotation_colors
  )

p
```

示例图每个小格表示每个基因，颜色深浅表示该基因表达量大小，表达量越大颜色越深（红色为上调，绿色为下调）。每行表示每个基因在不同样本中的表达量状况，每列表示每个样本所有基因的表达量情况。上方树形图表示不同组群和年龄的不同样本的聚类分析结果，左侧树形图表示来自不同样本的不同基因的聚类分析结果。


