---
title: "线图（误差线）"
author:
  - "**[编辑]** [郑虎](https://github.com/ZhengTiger);"
  - "**[审核]** ."
---

::: callout-note
**Hiplot 网站**

本页面为 Hiplot `Line (errorbar)` 插件的源码版本教程，您也可以使用 Hiplot 网站实现无代码绘图，更多信息请查看以下链接:

<https://hiplot.cn/basic/line-errorbar?lang=zh_cn>
:::

误差线主要指示数据每一个数据点的误差范围，显示潜在的误差或相对于系列中每一个数据的的不确定程度。

## 环境配置

-   系统: Cross-platform (Linux/MacOS/Windows)

-   编程语言: R

-   依赖包: `data.table`; `jsonlite`; `ggpubr`

```{r packages setup, message=FALSE, warning=FALSE, output=FALSE}
# 安装包
if (!requireNamespace("data.table", quietly = TRUE)) {
  install.packages("data.table")
}
if (!requireNamespace("jsonlite", quietly = TRUE)) {
  install.packages("jsonlite")
}
if (!requireNamespace("ggpubr", quietly = TRUE)) {
  install.packages("ggpubr")
}

# 加载包
library(data.table)
library(jsonlite)
library(ggpubr)
```

```{r}
sessioninfo::session_info("attached")
```

## 数据准备

载入数据为两种分组及其对应的数值。

```{r load data, message=FALSE, warning=FALSE}
# 加载数据
data <- data.table::fread(jsonlite::read_json("https://hiplot.cn/ui/basic/line-errorbar/data.json")$exampleData$textarea[[1]])
data <- as.data.frame(data)

# 整理数据格式
data[, 3] <- factor(data[, 3], levels = unique(data[, 3]))

# 查看数据
head(data)
```

## 可视化

```{r fig-1line-errorbar}
#| label: fig-1line-errorbar
#| fig-cap: "线图（误差线）"
#| out.width: "95%"
#| fig-height: 4
#| fig-width: 6
#| warning: false
#| error: false
#| message: false

# 线图（误差线）
p <- ggline(
  data, x = "Group1", y = "Value", color = "Group2",
  add = "mean_se", title = "Line plot with errorbar", palette = "npg") +
  stat_compare_means(aes_(group = as.name("Group2"))) +
  theme_bw() +
  theme(text = element_text(family = "Arial"),
        plot.title = element_text(size = 12, hjust = 0.5),
        axis.title = element_text(size = 12),
        axis.text = element_text(size = 10),
        axis.text.x = element_text(angle = 0, hjust = 0.5,vjust = 1),
        legend.position = "right",
        legend.direction = "vertical",
        legend.title = element_text(size = 10),
        legend.text = element_text(size = 10))

p
```

low 类型中的红色上线表示 treat1 中 low 类型中数值最大值，红色下线表示 treat1 中 low 类型中数值最小值，其他以此类推。分别对treat1 和 treat2 按照 low，mid，high 类型进行秩和检验，显示 P 值于图形上方。


