---
title: "ROC 曲线"
author:
  - "**[编辑]** [郑虎](https://github.com/ZhengTiger);"
  - "**[审核]** ."
---

::: callout-note
**Hiplot 网站**

本页面为 Hiplot `ROC` 插件的源码版本教程，您也可以使用 Hiplot 网站实现无代码绘图，更多信息请查看以下链接:

<https://hiplot.cn/basic/roc?lang=zh_cn>
:::

接收者工作特征曲线（ROC 曲线）是用来说明二元分类器系统在其识别阈值变化时诊断能力的图形。

## 环境配置

-   系统: Cross-platform (Linux/MacOS/Windows)

-   编程语言: R

-   依赖包: `data.table`; `jsonlite`; `pROC`; `ggplotify`

```{r packages setup, message=FALSE, warning=FALSE, output=FALSE}
# 安装包
if (!requireNamespace("data.table", quietly = TRUE)) {
  install.packages("data.table")
}
if (!requireNamespace("jsonlite", quietly = TRUE)) {
  install.packages("jsonlite")
}
if (!requireNamespace("pROC", quietly = TRUE)) {
  install.packages("pROC")
}
if (!requireNamespace("ggplotify", quietly = TRUE)) {
  install.packages("ggplotify")
}

# 加载包
library(data.table)
library(jsonlite)
library(pROC)
library(ggplotify)
```

```{r}
sessioninfo::session_info("attached")
```

## 数据准备

示例数据为一列二分类变量的结局和三列不同变量（诊断指标）及其数值。

```{r load data, message=FALSE, warning=FALSE}
# 加载数据
data <- data.table::fread(jsonlite::read_json("https://hiplot.cn/ui/basic/roc/data.json")$exampleData$textarea[[1]])
data <- as.data.frame(data)

# 整理数据格式
name_val <- colnames(data)[2:ncol(data)]
num_value <- ncol(data) - 1

# 查看数据
head(data)
```

## 可视化

```{r fig-1roc}
#| label: fig-1roc
#| fig-cap: "ROC 曲线"
#| out.width: "95%"
#| fig-height: 6
#| fig-width: 6
#| warning: false
#| error: false
#| message: false

# ROC 曲线
col <- c("#00468BFF","#ED0000FF","#42B540FF")
p <- as.ggplot(function() {
  for (i in 1:num_value) {
    if (i == 1) {
      roc_data <- roc(data[, 1], data[, i + 1],
        percent = T, plot = T, grid = T, lty = i, quiet = T,
        print.auc = F, col = col[i], smooth = F,
        main = "ROC Plot"
      )
      text(30, 50, "AUC", font = 2, col = "darkgray")
      text(30, 50 - 10 * i,
        paste(name_val[i], ":", sprintf("%0.4f", as.numeric(roc_data$auc))),
        col = col[i]
      )
    } else {
      roc_data <- roc(data[, 1], data[, i + 1],
        percent = T, plot = T, grid = T, add = T, lty = i, quiet = T,
        print.auc = F, col = col[i]
      )
      text(30, 50 - 10 * i,
        paste(name_val[i], ":", sprintf("%0.4f", as.numeric(roc_data$auc))),
        col = col[i]
      )
    }
  }
    })

p
```

横轴表示特异性，纵轴表示敏感性，二者之间没有函数关系。曲线越靠近左上角，认为该诊断指标预测能力越好。图示中每种颜色表示一个变量（诊断指标），蓝色曲线和红色曲线的预测能力明显较绿色曲线好。AUC 为 ROC 曲线下面积。AUC = 1 表示该曲线存在至少一个阈值能得出完美预测。0.5 < AUC < 1，优于随机猜测，妥善选择阈值，能有预测价值。AUC = 0.5，跟随机猜测一样，模型没有预测价值。若 AUC < 0.5，可能原因是二分类变量如（0，1）与结局设置颠倒，调换结局赋值即可。在本图示中，value-Am (86.9792) > value-GG (84.3750) > value-EL (56.7708)，可以认为 Am 变量的预测能力最好。




