---
title: "生存分析"
author:
  - "**[编辑]** [郑虎](https://github.com/ZhengTiger);"
  - "**[审核]** ."
---

::: callout-note
**Hiplot 网站**

本页面为 Hiplot `Survival Analysis` 插件的源码版本教程，您也可以使用 Hiplot 网站实现无代码绘图，更多信息请查看以下链接:

<https://hiplot.cn/basic/survival?lang=zh_cn>
:::

生存曲线是显示特定物种或群体 (如雄性或雌性) 在每个年龄存活下来的个体数量或比例的图表。

## 环境配置

-   系统: Cross-platform (Linux/MacOS/Windows)

-   编程语言: R

-   依赖包: `data.table`; `jsonlite`; `survminer`; `survival`; `ggplotify`

```{r packages setup, message=FALSE, warning=FALSE, output=FALSE}
# 安装包
if (!requireNamespace("data.table", quietly = TRUE)) {
  install.packages("data.table")
}
if (!requireNamespace("jsonlite", quietly = TRUE)) {
  install.packages("jsonlite")
}
if (!requireNamespace("survminer", quietly = TRUE)) {
  install.packages("survminer")
}
if (!requireNamespace("survival", quietly = TRUE)) {
  install.packages("survival")
}
if (!requireNamespace("ggplotify", quietly = TRUE)) {
  install.packages("ggplotify")
}

# 加载包
library(data.table)
library(jsonlite)
library(survminer)
library(survival)
library(ggplotify)
```

```{r}
sessioninfo::session_info("attached")
```

## 数据准备

载入数据为时间点，生存状态及分组。

```{r load data, message=FALSE, warning=FALSE}
# 加载数据
data <- data.table::fread(jsonlite::read_json("https://hiplot.cn/ui/basic/survival/data.json")$exampleData[[1]]$textarea[[1]])
data <- as.data.frame(data)

# 整理数据格式
colnames(data) <- c("Time", "Status", "Group")
data[,1] <- as.numeric(data[,1])
fit <- survfit(Surv(Time, Status == 1) ~ Group, data = data)
data <- data[data[,1] < 1100,]

# 查看数据
head(data)
```

## 可视化

```{r fig-1survival}
#| label: fig-1survival
#| fig-cap: "生存分析"
#| out.width: "95%"
#| fig-height: 7
#| fig-width: 5
#| warning: false
#| error: false
#| message: false

# 生存分析
p <- ggsurvplot(
  fit, data = data, risk.table = T, pval = T, conf.int = T, fun = "pct", 
  size = 0.5, xlab = "Time", ylab = "Survival probability",
  ggtheme = theme_bw(), risk.table.y.text.col = TRUE,
  risk.table.height = 0.25, risk.table.y.text = T,
  ncensor.plot = T, ncensor.plot.height = 0.25,
  conf.int.style = "ribbon", surv.median.line = "hv",
  palette = c("#00468BFF", "#ED0000FF"),
  xlim = c(0, 1100), ylim = c(0, 100),
  break.x.by = 150)

p
```

横轴表示时间轴，纵轴表示生存概率。蓝色曲线表示 G1 组生存曲线，红色曲线表示 G2 组生存曲线。经过 logrank 检验后发现 P 值 = 0.0013 < 0.05，表明两组患者生存状况的差异不能用抽样误差来解释，分组因素才是导致两条曲线生存率出现差异的原因。该示例图形表明，G2 组的总体生存率要好于 G1 组。



