---
title: "热图决策树"
author:
  - "**[编辑]** [郑虎](https://github.com/ZhengTiger);"
  - "**[审核]** ."
---

::: callout-note
**Hiplot 网站**

本页面为 Hiplot `Treeheatr` 插件的源码版本教程，您也可以使用 Hiplot 网站实现无代码绘图，更多信息请查看以下链接:

<https://hiplot.cn/basic/treeheatr?lang=zh_cn>
:::

热图决策图是一种拼接热图和决策树可视化即决策图两种图形的一种可视化图形。

## 环境配置

-   系统: Cross-platform (Linux/MacOS/Windows)

-   编程语言: R

-   依赖包: `data.table`; `jsonlite`; `treeheatr`; `ggplotify`

```{r packages setup, message=FALSE, warning=FALSE, output=FALSE}
# 安装包
if (!requireNamespace("data.table", quietly = TRUE)) {
  install.packages("data.table")
}
if (!requireNamespace("jsonlite", quietly = TRUE)) {
  install.packages("jsonlite")
}
if (!requireNamespace("treeheatr", quietly = TRUE)) {
  install.packages("treeheatr")
}
if (!requireNamespace("ggplotify", quietly = TRUE)) {
  install.packages("ggplotify")
}

# 加载包
library(data.table)
library(jsonlite)
library(treeheatr)
library(ggplotify)
```

```{r}
sessioninfo::session_info("attached")
```

## 数据准备

第一列为物种种类名称，第二列为岛屿，其余列为物种特征。

```{r load data, message=FALSE, warning=FALSE}
# 加载数据
data <- data.table::fread(jsonlite::read_json("https://hiplot.cn/ui/basic/treeheatr/data.json")$exampleData$textarea[[1]])
data <- as.data.frame(data)

# 整理数据格式
x <- data
wrong_cols <- suppressWarnings(sapply(x, function(x) {
  if (!is.numeric(x)) {
    sum(!is.na(as.numeric(x))) > 0.7 * length(x)
  } else {
    FALSE
  }
}))
if (any(wrong_cols)) {
  ix <- which(wrong_cols)
  for (i in ix) {
    data[[i]] <- suppressWarnings(as.numeric(data[[i]]))
  }
  rm(ix)
}
rm(x, wrong_cols)

# 查看数据
head(data)
```

## 可视化

```{r fig-1treeheatr}
#| label: fig-1treeheatr
#| fig-cap: "热图决策树"
#| out.width: "95%"
#| fig-height: 3
#| fig-width: 6
#| warning: false
#| error: false
#| message: false

# 热图决策树
p <- as.ggplot(function() {
  print(heat_tree(data,
    target_lab = "species",
    task = 'classification',
    show = "heat-tree",
    heat_rel_height = 0.2,
    panel_space = 0.001,
    clust_samps = T,
    clust_target = T,
    lev_fac = 1.3,
    cont_legend = F,
    cate_legend = F
  ))
})

p
```

图示上半个图为决策图，下半个图为热图。

决策图：最上层 island 对 species 分类影响最大，根据不同条件最终可以归为不同 species。

热图：可以观测出每个物种每种条件下量的变化。

图例：对于每种分类变量而言，不同颜色表示不同种类；对于连续性变量而言，数值越高颜色越浅，反之，越深。


