---
title: "UMAP"
author:
  - "**[编辑]** [郑虎](https://github.com/ZhengTiger);"
  - "**[审核]** ."
---

::: callout-note
**Hiplot 网站**

本页面为 Hiplot `UMAP` 插件的源码版本教程，您也可以使用 Hiplot 网站实现无代码绘图，更多信息请查看以下链接:

<https://hiplot.cn/basic/umap?lang=zh_cn>
:::

UMAP 是一种非线性降维算法，适用于高维数据降维到 2 维或 3 维并进行可视化。该算法能够使较大相似度的点，t 分布在低维空间中的距离更近；而对于低相似度的点，t 分布在低维空间中的距离更远。

## 环境配置

-   系统: Cross-platform (Linux/MacOS/Windows)

-   编程语言: R

-   依赖包: `data.table`; `jsonlite`; `umap`; `ggpubr`

```{r packages setup, message=FALSE, warning=FALSE, output=FALSE}
# 安装包
if (!requireNamespace("data.table", quietly = TRUE)) {
  install.packages("data.table")
}
if (!requireNamespace("jsonlite", quietly = TRUE)) {
  install.packages("jsonlite")
}
if (!requireNamespace("umap", quietly = TRUE)) {
  install.packages("umap")
}
if (!requireNamespace("ggpubr", quietly = TRUE)) {
  install.packages("ggpubr")
}

# 加载包
library(data.table)
library(jsonlite)
library(umap)
library(ggpubr)
```

```{r}
sessioninfo::session_info("attached")
```

## 数据准备

载入数据为数据集（基因名称及其对应的基因表达值）和样本信息（样本名称及分组）。

```{r load data, message=FALSE, warning=FALSE}
# 加载数据
data1 <- data.table::fread(jsonlite::read_json("https://hiplot.cn/ui/basic/umap/data.json")$exampleData$textarea[[1]])
data1 <- as.data.frame(data1)
data2 <- data.table::fread(jsonlite::read_json("https://hiplot.cn/ui/basic/umap/data.json")$exampleData$textarea[[2]])
data2 <- as.data.frame(data2)


# 整理数据格式
sample.info <- data2
rownames(data1) <- data1[, 1]
data1 <- as.matrix(data1[, -1])
## umap
set.seed(123)
umap_info <- umap(t(data1))
colnames(umap_info$layout) <- c("UMAP_1", "UMAP_2")
# handle data
umap_data <- data.frame(
  sample = colnames(data1),
  umap_info$layout
)
colorBy <- sample.info[match(colnames(data1), sample.info[, 1]), "Species"]
colorBy <- factor(colorBy, level = colorBy[!duplicated(colorBy)])
umap_data$colorBy = colorBy
shapeBy <- NULL

# 查看数据
head(data1[,1:5])
head(data2)
```

## 可视化

```{r fig-1umap}
#| label: fig-1umap
#| fig-cap: "umap"
#| out.width: "95%"
#| fig-height: 3
#| fig-width: 4
#| warning: false
#| error: false
#| message: false

# umap
p <- ggscatter(data = umap_data, x = "UMAP_1", y = "UMAP_2", size = 2, 
               palette = "lancet", color = "colorBy") +
  labs(color = "group") +
  ggtitle("UMAP Plot") +
  theme_classic() +
  theme(text = element_text(family = "Arial"),
        plot.title = element_text(size = 12,hjust = 0.5),
        axis.title = element_text(size = 12),
        axis.text = element_text(size = 10),
        axis.text.x = element_text(angle = 0, hjust = 0.5,vjust = 1),
        legend.position = "right",
        legend.direction = "vertical",
        legend.title = element_text(size = 10),
        legend.text = element_text(size = 10))

p
```

不同颜色表示不同样本，与 PCA（主成分分析）图形解释相同，不同之处在于可视化效果，t-SNE 中对于不相似的点，用一个较小的距离会产生较大的梯度来让这些点排斥开来。


