---
title: "韦恩图2"
author:
  - "**[编辑]** [郑虎](https://github.com/ZhengTiger);"
  - "**[审核]** ."
---

::: callout-note
**Hiplot 网站**

本页面为 Hiplot `Venn2` 插件的源码版本教程，您也可以使用 Hiplot 网站实现无代码绘图，更多信息请查看以下链接:

<https://hiplot.cn/basic/venn2?lang=zh_cn>
:::

维恩图是一种表示不同有限集合之间所有可能的逻辑关系的图。这些图将集合内元素描述为平面上的点，将集合描述为封闭曲线内的区域。维恩图由多个重叠的闭合曲线 (通常是圆) 组成，每个曲线代表一个集合。标记为S曲线内的点表示集合 S 中的元素，而边界外的点表示集合 S 中不存在的元素。例如，两个集合中的所有元素的交集，S∩T，在视觉上用集合 S 和 T 的重叠区域来表示。在维恩图中，曲线以各种可能的方式重叠，显示了集合之间所有可能的关系。

## 环境配置

-   系统: Cross-platform (Linux/MacOS/Windows)

-   编程语言: R

-   依赖包: `data.table`; `jsonlite`; `venn`

```{r packages setup, message=FALSE, warning=FALSE, output=FALSE}
# 安装包
if (!requireNamespace("data.table", quietly = TRUE)) {
  install.packages("data.table")
}
if (!requireNamespace("jsonlite", quietly = TRUE)) {
  install.packages("jsonlite")
}
if (!requireNamespace("venn", quietly = TRUE)) {
  install.packages("venn")
}

# 加载包
library(data.table)
library(jsonlite)
library(venn)
```

```{r}
sessioninfo::session_info("attached")
```

## 数据准备

载入数据为 5 个含有基因名称的集合。

```{r load data, message=FALSE, warning=FALSE}
# 加载数据
data <- data.table::fread(jsonlite::read_json("https://hiplot.cn/ui/basic/venn2/data.json")$exampleData[[1]]$textarea[[1]])
data <- as.data.frame(data)

# 整理数据格式
data_venn <- as.list(data)
data_venn <- lapply(data_venn, function(x) {
  x[is.na(x)] <- ""
  x <- x[x != ""]
  return(x)
})

# 查看数据
head(data)
```

## 可视化

```{r fig-1venn2}
#| label: fig-1venn2
#| fig-cap: "韦恩图2"
#| out.width: "95%"
#| fig-height: 5
#| fig-width: 5
#| warning: false
#| error: false
#| message: false

# 韦恩图2
col <- c("#E64B35FF","#4DBBD5FF","#00A087FF","#3C5488FF","#F39B7FFF")
venn(x=data_venn, opacity=0.8, ggplot=F, ilabels = TRUE, zcolor=col, box=F)
title(main = "Vene Plot (5 sets)", line = -1)
```

5 种颜色的闭合曲线代表 5 个集合，数字表示多个集合重叠或者未重叠的基因数，例如：示例图中 8 代表 5 个示例集合中均含有 8 个相同的基因名称。


